最高法院刑事判決　　　　　　　　　　　　　　　八十八年度台上字第五○六九號
　　上　訴　人　甲○○
　　選任辯護人　陳和貴律師
　　　　　　　　郭士功律師
右上訴人因過失致人於死案件，不服台灣高等法院中華民國八十六年七月二十九日第
二審判決（八十六年度上訴字第一九二一號，起訴案號：台灣台北地方法院檢察署八
十五年度偵字第一五五九一號），提起上訴，本院判決如左：
    主  文
上訴駁回。
    理  由
按刑事訴訟法第三百七十七條規定：上訴於第三審法院，非以判決違背法令為理由，
不得為之。是提起第三審上訴，應以原判決違背法令為理由，係屬法定要件。且必須
依據卷內資料為具體之指摘，並足據以辨認原判決已具備違背法令之形式，始屬相當
。本件原判決撤銷第一審關於甲○○部分之科刑判決，改判論處上訴人甲○○從事業
務之人，因業務上之過失致人於死罪刑，已詳所憑證據及認定理由。並依據卷內證
據資料，指駁、說明上訴人否認犯罪之辯解，何以係卸責之詞，綦詳。原判決所為合
法之事實認定，俱有卷內證據資料足憑，從形式上觀察，原判決並無不載理由之違法
情形存在。上訴意旨置原判決上開明確論斷於不顧，徒憑己意，漫指原判決有不載理
由等之違法，就原判決理由已詳加說明事項，為單純之事實上爭執，殊非適法之第三
審上訴理由。至上訴意旨另指上訴人於原審具狀請求傳訊證人陳再享及劉增傑，詎陳
再享僅以陳情狀代到庭陳述，原審於辯論程序時，向上訴人提示詢問以為證據調查，
有悖刑事訴訟法第一百五十九條之規定，自有判決不適用法則之違法。而證人陳再享
之書面陳情狀既經提示調查，自應認有調查必要，僅因傳喚未到，逕行判決，理由內
亦漏未論斷何以無再傳喚之必要，有違背刑事訴訟法第三百七十八條、第三百七十九
條第十款、第十四條之規定一節。稽之卷內資料，上訴人於原審固具狀請求傳訊證人
陳再享及劉增傑二人，其待證事項據其狀內記載係欲證明上訴人經營之公司黃小姐於
民國八十五年七月九日向全億安全藝網有限公司、吉泰鷹架公司及龔健成洽詢安全網
之架設時，均有特別提出唯一條件「四十公尺高度、八十公斤的人，自由落體下來要
安全」等項。但本件安全網部分，上訴人係委請同案被告龔健成架設，據上訴人於同
上聲請調查證據狀內已載明「……龔健成辯稱甲○○於洽商時，對於安全網之架設並
無任何要求」云云。縱證人陳再享、劉增傑到庭證述上訴人經營之公司黃姓小姐與之
洽詢安全網架設時，提出上述要件，但該證人等所經營之公司既均未受上訴人委託架
設安全網，其證詞於原判決自無所影響。原審於上訴人聲請傳訊之證人陳再享、劉增
傑未到庭後，不再傳訊，亦未於判決理由內有所說明，其所踐行之訴訟程序固稍有欠
洽，然於判決無所影響，自不得執為適法之第三審上訴理由。衡以上述說明，應認其
上訴為違背法律上之程式，予以駁回。又本院既應為程序上之上訴駁回判決，所請宣
告緩刑，自無從審酌，併此明。
據上論結，應依刑事訴訟法第三百九十五條前段，判決如主文。
中      華      民      國    八十八    年      九      月      九      日
                              最高法院刑事第三庭
                                  審判長法官  陳  錫  奎
                                        法官  洪  清  江
                                        法官  吳  昆  仁
                                        法官  李  伯  道
                                        法官  花  滿  堂
      右正本證明與原本無異
                                              書  記  官
中      華      民      國    八十八    年      九      月     十四     日
